臺灣彰化地方法院刑事判決　　　　　　　　96年度易字第49號
公　訴　人　臺灣彰化地方法院檢察署檢察官
被　　　告　丙○○
　　　　　　　　　　　弄10號.
　　　　　　乙○○
上列被告等因竊盜案件，經檢察官提起公訴（95年度偵字第1102
6 號），被告等於本院準備程序中自白犯罪，本院認有刑事訴訟
法第273 條之1 第1 項之情形，合議裁定由受命法官獨任進行簡
式審判程序，茲審理判決如下：
    主  文
丙○○、乙○○結夥三人以上、踰越安全設備竊盜，未遂，各處
有期徒刑月，如易科罰金，以新臺幣壹仟元折算壹日。均緩刑
貳年。
    事  實
一、甲○○（尚未審結）、丙○○、林媼秀共同基於意圖為自己
    不法所有之犯意聯絡，於民國（下同）95年11月30日凌晨3
    時許，前往彰化縣鹿港鎮○○里○○路○ 段53號「東霖企業
    有限公司」，3 人見該處地面上置放有棉質工作手套，為免
    竊取時割傷雙手，便均穿戴由該處地面上撿拾之棉質工作手
    套各1 雙，由林媼秀在外把風，甲○○、丙○○徒手打開窗
    戶並翻越窗戶進入該公司廠房內，著手欲竊取白鐵廢料之際
    ，為工廠負責人丁○○當場發覺並報警查獲而未遂，並當場
    扣得甲○○、丙○○、乙○○所穿戴之上開棉質工作手套共
    3 雙。
二、案經彰化縣警察局鹿港分局報請臺灣彰化地方法院檢察署檢
    察官偵查起訴。
    理  由
一、按除被告所犯為死刑、無期徒刑、最輕本刑為3 年以上有期
    徒刑之罪或高等法院管轄第1 審案件者外，於前條第1 項程
    序進行中，被告先就被訴事實為有罪之陳述時，審判長得告
    知被告簡式審判程序之旨，並聽取當事人、代理人、辯護人
    及輔佐人之意見後，裁定進行簡式審判程序；除簡式審判程
    序及簡易程序案件外，第1 審應行合議審判，刑事訴訟法第
    273 條之1 第1 項、第284 條之1 分別定有明文。本件被告
    丙○○、乙○○所涉係死刑、無期徒刑、最輕本刑為3 年以
    上有期徒刑之罪或高等法院管轄第1 審案件以外之罪，並於
    本院行準備程序時就被訴事實為有罪之陳述，本院合議庭依
    前揭規定，經評議結果，裁定改由受命法官獨任行簡式審判
    程序，先予敘明。
二、訊據被告丙○○、乙○○二人對於上開犯罪事實，迭於警詢
    、偵訊、本院準備程序及審理時均坦承不諱，核與證人即共
    犯甲○○於警詢及偵訊時之供述及證述均相符合，並與證人
    即被害人丁○○於警詢中證述之失竊情節相符，且有查獲照
    片8 張在卷可稽，復有扣案之棉質手套3 雙可資佐證，足見
    被告2 人之自白與事實相符，本件事證明確，被告二人上開
    犯行堪以認定。又被告丙○○於本院審理時雖提出診斷證明
    書證明其有重度憂鬱症合併睡眠障礙之疾病，然經本院於審
    理時詢問被告丙○○，其供稱：伊知道那是別人的工廠，也
    知道那是別人的東西等語，足見被告丙○○並無因精神障礙
    或其他心智缺陷，致不能辯識其行為違法之情形。
三、核被告丙○○、乙○○所犯，係刑法第321 條第2 項、第1
    項第2 款、第4 款之結夥三人以上、踰越安全設備竊盜未遂
    罪。被告丙○○、乙○○與甲○○三人對於上開加重竊盜之
    犯行，有犯意之聯絡及行為之分擔，均為共同正犯。被告等
    人已著手於犯罪行為之實施，而未至竊得財物之結果，為未
    遂犯，應依刑法第25條第2 項之規定減輕其刑。爰審酌被告
    丙○○、乙○○二人均無前科，且年紀尚輕（21歲、19 歲
    ），其因年少一時失慮致犯本案之犯罪動機，其結夥三人又
    翻越安全設備竊盜之犯罪情狀，然其等犯後均坦承犯行，態
    度尚佳等一切情狀，分別量處如主文所示之刑，並均諭知易
    科罰金之折算標準。查被告二人前均未曾受有期徒刑以上刑
    之宣告，有卷附之臺灣高等法院被告前案紀錄表可按，其因
    一時失慮致犯本罪，且已與被害人東霖企業股份有限公司達
    成和解，有和解書1 紙在卷可稽，經此起訴審判，當知所警
    惕，信無再犯之虞，本院認所宣告之刑以暫不執行為適當，
    並均諭知緩刑2 年，以啟自新。至扣案之上開棉質工作手套
    3 雙，雖為被告等人為本件竊盜案件所用之物，惟並非被告
    等人所有，係於東霖企業有限公司地面上拾得，應為該公司
    所有之物，業據被告丙○○於本院審理時供述在卷，亦非違
    禁物，爰不另宣告沒收，附此敘明。
據上論斷，應依刑事訴訟法第273 條之1 第1 項、第299 條第1
項前段，刑法第28條、第321 條第2 項、第1 項第2 款、第4 款
、第25條第2 項、第41條第1 項前段、第74條第1 項第1 款，判
決如主文。
本案經檢察官郭玄義到庭執行職務。
中　　華　　民　　國　　96　　年　　1 　　月　　31　　日
                  刑事第二庭    法  官  黃齡玉
以上正本證明與原本無異。
如不服本判決，應於判決送達後10日內，向本院提出上訴狀 (須
附繕本)。
告訴人或被害人對於判決如有不服具備理由請求檢察官上訴者，
其上訴期間之計算係以檢察官收受判決正本之日期為準。
中　　華　　民　　國　　96　　年　　1 　　月　　31　　日
                                書記官  施嘉玫
中華民國刑法第321條
（加重竊盜罪）
犯竊盜罪而有左列情形之一者，處 6 月以上、 5 年以下有期徒
刑：
一  於夜間侵入住宅或有人居住之建築物、船艦或隱匿其內而犯
    者。
二  毀越門扇、牆垣或其他安全設備而犯之者。
三  攜帶兇器而犯之者。
四  結夥三人以上而犯之者。
五  乘火災、水災或其他災害之際而犯之者。
六  在車站或埠頭而犯之者。
前項之未遂犯罰之。
